【裁判字號】    97,刑智上易,46
【裁判日期】    971218
【裁判案由】    違反著作權法
【裁判全文】
智慧財產法院刑事判決
                                  97年度刑智上易字第46號
上  訴  人  臺灣高雄地方法院檢察署檢察官
被      告  甲○○
上列上訴人因被告違反著作權法事件，不服臺灣高雄地方法院96
年度易字第3302號，中華民國97年8 月18日第一審判決（起訴案
號：臺灣高雄地方法院檢察署96年度偵字第15458 號），提起上
訴，本院判決如下：
    主  文
上訴駁回。
    理  由
一、本案經本院審理結果，認原審以不能證明被告犯罪，而為無
    罪之諭知，經核並無違誤，應予維持，並引用第一審判決書
    記載之證據及理由（如附件）。
二、上訴意旨略以：(一)音樂著作之公開演出授權分由3 家仲介團
    體即告訴人、「社團法人中華音樂著作權協會（MUST）」、
    「社團法人臺灣音樂著作權人聯合總會（TMCS）」依各團體
    所管理之音樂著作範疇辦理授權事宜，被告僅取得社團法人
    臺灣音樂著作權人聯合總會之授權，並未取得告訴人之授權
    ，近年來政府大力宣導「使用者必須先行付費」之觀念，被
    告經營KTV ，關於著作權之注意事項，應有相當專業之認識
    。且告訴人於96年3 月5 日寄發存證信函予被告所營青春嶺
    KTV 收受，被告已知公開演出之事由，並應清楚公開演出應
    取得授權。故被告辯稱不知著作之公開演出必須取得三大仲
    介團體之授權云云，不足採信。而證人黃士豪為脫免罪責，
    其證詞不足可採。(二)被告遭查扣之伴唱機內灌錄有告訴人所
    管理之音樂著作，未經告訴人授權，共計18首，將之供不特
    定人演唱，即屬侵害告訴人權益之行為。此外，扣案之電腦
    伴唱機內所含告訴人託管之歌曲，應不當僅上訴人所指之18
    首歌曲，則被告自95年10月初起擺設12台伴唱機供不特定之
    客人演唱，至96年5 月10日為警查獲之期間，要難謂此12台
    伴唱機均未曾有客人點播告訴人所託管之歌曲。原審對被告
    為無罪之諭知，認事用法，顯有違誤云云。
三、惟查：
  (一)被告固未能提出經告訴人授權得以公開演出如附表所示音樂
    著作之證明文件，然大唐國際影音多媒體股份有限公司（下
    稱大唐公司）合法取得如附表所示音樂著作之重製權，且社
    團法人臺灣音樂著作權人聯合總會就附表編號1 至5 、7 、
    8 及18所示之音樂著作，取得公開演出等管理權，經大唐公
    司於扣案由被告所購置之大唐牌電腦伴唱機身上方貼有公開
    演出授權證書，上載授權期間自95年9 月1 日起至96年9 月
    30日止，參以被告於購買伴唱機之初，即已委託黃士豪處理
    相關版權事宜，故被告主觀上因認黃士豪業已代為處理音樂
    著作授權事宜，且臺灣音樂著作權人總會代著作權人管理相
    關音樂著作之公開演出權利，並出具公開演出授權證明，遂
    於所經營之青春嶺KTV 內，提供所購置之大唐牌電腦伴唱機
    予不特定消費者點播伴唱，被告並無侵害他人著作權之故意
    ，而不構成著作權法第92條之擅自以公開演出方法侵害他人
    著作財產權罪，業據原審判決詳載理由依據。
  (二)檢察官認扣案之電腦伴唱機內所含告訴人託管之音樂著作不
    僅如附表所示之18首，自95年10月初被告擺設伴唱機供不特
    定之客人演唱起，至96年5 月10日為警查獲之期間，要難謂
    未曾有客人點播告訴人所託管之音樂著作，且被告將內有告
    訴人所管理之音樂著作的電腦伴唱機，供不特定人演唱，即
    屬侵害告訴人權益之行為云云。然檢察官並未具體敘明除如
    附表所示之音樂著作外，告訴人就扣案之電腦伴唱機內何音
    樂著作享有著作財產權。又扣案之電腦伴唱機內雖有告訴人
    享有著作財產權之如附表所示的音樂著作，且原告先前曾寄
    發存證信函予青春嶺KTV ，表明其享有公開演出權（見警詢
    卷第76至77頁），經核對該存證信函所附音樂著作明細，其
    中僅「癡情台西港」1 首（見警卷第77頁倒數第5 行）為告
    訴人於本案主張享有著作財產權之音樂著作。惟被告僅單純
    提供該電腦伴唱機予不特定人點唱，檢察官並未提出任何證
    據證明除告訴人人員及警員為蒐證而合法點唱之「癡情台西
    港」音樂著作外，尚有其他人曾公開演出如附表所示之音樂
    著作之事實，即不得認定被告有何以公開演出方法侵害告訴
    人著作財產權之犯罪事實。
  (三)從而，檢察官上訴仍執前詞，指摘原判決不當，為無理由，
    應予駁回。
據上論斷，應依刑事訴訟法第368條、第373條，判決如主文。
本案經檢察官呂文忠到庭執行職務。
中    華    民    國    97    年    12    月   18     日
            智慧財產法院第二庭
                        審判長法  官  陳國成
                              法  官  曾啟謀
                              法  官  蔡惠如
以上正本係照原本作成。
不得上訴。
中    華    民    國    97    年    12    月   18     日
                              書記官  林佳蘋
附件：
臺灣高雄地方法院刑事判決              96年度易字第3302號
公  訴  人  臺灣高雄地方法院檢察署檢察官
被      告  黃士豪  男（民國○○年○月○日生）
                    身分證統一編號：Ｚ000000000號
                    住高雄市三民區○○○路501號11樓之2
            甲○○  男（民國○○年○○月○日生）
                    身分證統一編號：Ｚ000000000號
                    住高雄縣六龜鄉○○路80號
                    居高雄市新興區○○○路10號
                    居高雄縣旗山鎮○○街10號
上列被告等因違反著作權法案件，經檢察官提起公訴（96年度偵
字第15458 號），本院判決如下：
    主  文
黃士豪公訴不受理。
甲○○無罪。
    理  由
壹、證據能力部分：
    本判決所引用之證據資料（詳後引證據），其中傳聞證據部
    分，縱無刑事訴訟法第159 條之1 至第159 條之4 或其他規
    定之傳聞證據例外情形，亦因被告、檢察官或同意可作為證
    據使用，或未聲明異議，依刑事訴訟法第159 條之5 第1 項
    、第2 項之規定，本院審酌該證據作成之情況，認為適當，
    應得為證據。
貳、被告黃士豪公訴不受理部分：
一、公訴意旨略以：被告黃士豪明知如附表所示18首歌曲等100
    餘首音樂著作之著作財產權，係專屬告訴人社團法人台灣音
    樂著作權協會（下稱台灣音樂著作權協會）所有，被告黃士
    豪未得告訴人之同意，於95年10月初某日，將錄製有上開音
    樂著作之大唐牌電腦伴唱機12台，以每台新台幣（下同）33
    ,000元之價格出售予被告甲○○，擅自以移轉所有權之方法
    散布著作重製物，侵害告訴人之著作財產權。因認被告黃士
    豪涉有著作權法第91條之1 第1 項之擅自以移轉所有權之方
    法散布著作重製物而侵害他人之著作財產權罪等語。
二、按告訴乃論之罪，未經告訴者，法院應諭知不受理之判決，
    刑事訴訟法第303 條第3 款。又所謂「未經告訴」者，乃指
    未經合法告訴之意，是若非告訴權人，誤其有告訴權而提出
    「告訴」，其告訴仍不合法，若別無告訴權人為合法告訴之
    提出，則法院仍應以該案件未經告訴為由，依上開規定為不
    受理判決之諭知。又著作權法第91條之1 第1 項係針對侵害
    著作權人「重製權」予以規範，此觀該條項規定：「意圖營
    利而以移轉所有權之方法散布著作原件或其重製物而侵害他
    人之著作財產權，處3 年以下有期徒刑、拘役或科或併科新
    臺幣75萬元以下罰金」即明。且上開規定，乃告訴乃論之罪
    ，此參照著作權法第100 條之規定亦明，是若未經合法告訴
    ，檢察官即遽予起訴者，自有刑事訴訟法第303 條第3 款規
    定之適用。是本件應審究者為：告訴人台灣音樂著作權協會
    就上開歌曲是否取得重製權，而得以提出本件告訴。經查：
  (一)關於附表編號1 、編號2 、編號4 、編號6 至編號8 所示歌
    曲部分：
    如附表上開編號所示之著作權人曾與台灣音樂著作權協會簽
    訂管理契約書，約定著作權人就上開歌曲之「重製權」專屬
    授權台灣音樂著作權協會全權管理之事實，固有社團法人台
    灣音樂著作權協會音樂著作權管理契約可參（見警卷第36頁
    、第37頁、第40頁、第41頁、第44頁、第45頁、第65頁、第
    67頁）。然證人即告訴代理人賴建利於本院審理中證稱：伊
    擔任台灣音樂著作權協會之法務專員，如附表編號1 至編號
    8 所示8 首歌曲，均屬早期之創作，台灣音樂著作權協會邀
    請詞曲創作老師入會時，該老師誤以為該協會要進行重製，
    所以在音樂著作權管理契約上加註重製權授權部分，後來詞
    曲老師瞭解協會設立目的係進行公開演出部分，紛紛向協會
    取消重製部分之授權，協會亦同意取消重製部分之授權，所
    以協會對於重製部分沒有告訴權。然因部分詞曲老師居所不
    定，無法重新訂約，所以協會提出舊約為證，實際上協會已
    無重製權等語（詳本院卷第184 頁第3 行至第14行）；核與
    證人即告訴代理人黃宣霖於警詢及本院審理中證稱：台灣音
    樂著作權協會就如附表所示之歌曲無重製權，當初係針對青
    春嶺KTV 侵害協會公開演出權部分聲請搜索等語相符（詳警
    卷第7 頁倒數第5 行以下、本院卷第181 頁倒數第13行至第
    8 行）。此外，並有告訴人97年7 月16日陳報(一)狀可參（見
    本院卷第167 頁至第168 頁）。堪認告訴人就上開歌曲應無
    重製權。
  (二)關於附表其餘編號所示詞曲部分：
    此部分歌曲，告訴人並未取得著作權人授權得以重製之事實
    ，除有社團法人台灣音樂著作權協會音樂著作權管理契約可
    參外（見警卷第62頁、第63頁、偵卷第31頁、第32頁、第34
    頁、第36頁、第38頁、第41頁至第44頁）；復有證人賴建利
    、黃宣霖之上開證述及告訴人上開陳報狀可佐，亦堪認定。
  (三)準此，告訴人台灣音樂著作權協會就如附表所示18首歌曲並
    未取得重製之專屬授權，自非本件之被害人，應堪認定。告
    訴人台灣音樂著作權協會對被告黃士豪提出本件告訴，尚難
    認為合法。
三、綜上所述，縱令被告黃士豪確有觸犯著作權法第91條之1 第
    1 項犯行，然台灣音樂著作權協會並非告訴權人，則其提起
    「告訴」顯不合法。此外，復查無有告訴權之人提出告訴，
    是本件顯係未經告訴，揆諸前開說明，應為不受理之判決。
參、被告甲○○無罪判決部分：
一、公訴意旨略以：被告甲○○明知如附表所示18首歌曲在內之
    100 餘首音樂著作之著作財產權，係專屬告訴人台灣音樂著
    作權協會所有，詎被告甲○○於95年10月初某日，向被告黃
    士豪購得上開伴唱機後，未得告訴人同意，旋將購得之伴唱
    機放置在其所經營之「青春嶺KTV 」內（址設：高雄市新興
    區○○○路10號及12號9 樓），供不特定顧客點唱，侵害告
    訴人之著作財產權。嗣於96年5 月10日晚間7 時25分許，為
    警持搜索票在上址查獲。因認被告甲○○涉有著作權法第92
    條之擅自以公開演出之方法侵害他人之著作財產罪嫌等語。
二、按犯罪事實，應依證據認定之，無證據不得認定犯罪事實。
    又不能證明被告犯罪者，應諭知無罪之判決，刑事訴訟法第
    154 條第2 項、第301 條第1 項分別定有明文。次按，認定
    犯罪事實所憑之證據，雖不以直接證據為限，間接證據亦包
    括在內，然而無論直接證據或間接證據，其為訴訟上之證明
    ，須於通常一般人均不致有所懷疑，而得確信其為真實之程
    度者，始得據為有罪之認定，倘其證明尚未達到此一程度，
    而有合理之懷疑存在時，即難遽採為不利被告之認定，最高
    法院著有76年臺上字第4986號判例可資參照。又依刑事訴訟
    法第161 條第1 項規定，檢察官就被告犯罪事實，應負舉證
    責任，並指出證明之方法。因此，檢察官對於起訴之犯罪事
    實，應負提出證據及說服之實質舉證責任。倘其所提出之證
    據，不足為被告有罪之積極證明，或其指出證明之方法，無
    從說服法院以形成被告有罪之心證，基於無罪推定之原則，
    自應為被告無罪判決之諭知，最高法院亦著有92年臺上字第
    128 號判例可參。末按，著作權法第26條規定「著作人除本
    法另有規定外，專有公開演出其語文、音樂或戲劇、舞蹈著
    作之權利」，而所謂「公開演出」，依同法第3 條第1 項第
    9 款規定，係指「以演技、舞蹈、歌唱、彈奏樂器或其他方
    法向現場之公眾傳達著作內容。以擴音器或其他器材，將原
    播送之聲音或影像向公眾傳達者，亦屬之」。因此，構成對
    音樂著作財產權人所享有公開演出權之侵害者，必須行為人
    有以前揭方法在現場向公眾傳達音樂著作之事實者，始足當
    之。
三、公訴人認被告甲○○涉犯前開罪嫌，無非係以被告甲○○、
    共同被告黃士豪之供述、告訴代理人黃宣霖、錢芯筠、賴建
    利之指述、音樂著作管理契約書、著作財產權財產目錄、讓
    與證明書、電腦伴唱機之播放畫面照片及扣案電腦伴唱機、
    遙控器、點歌本等為依據。訊據被告甲○○否認有何上開犯
    行，辯稱：伊向黃士豪所購買係合法之伴唱機，關於公開演
    出部分，伊委託黃士豪處理授權事宜，且伴唱機均附有公撥
    證，其購買伴唱機所支付之價金，包括公開演出之權利金在
    內，應可合法公開演出等語。經查：
  (一)如附表所示18首歌曲均係告訴人台灣音樂著作權協會經原作
    詞、作曲之著作權人轉讓或授權而享有公開演出等著作財產
    權之音樂著作，且被告並未獲得告訴人授權公開演出附表所
    示歌曲乙節，業據告訴人提出著作權仲介團體許可證明書、
    法人登記證、音樂著作權管理契約書為據（見警卷第35頁至
    第67頁、偵卷第29頁至第44頁）；並經證人即告訴代理人黃
    宣霖於警詢、錢芯筠、賴建利於偵查中指訴在卷（詳警卷第
    7 頁倒數第5 行以下、第11頁第9 行以下、偵卷第8 頁倒數
    第2 行至第9 頁第1 行、第26頁倒數第2 行至第27頁第18行
    ）；參以被告甲○○未能提出經告訴人授權得以公開演出之
    證明文件。此部分之事實，應堪認定。
  (二)又被告甲○○於95年10月初某日，以每部33,000元，向被告
    黃士豪購買大唐牌電腦伴唱機12部（附有遙控器12支、點歌
    本12本），上開伴唱機內重製有如附表所示18首歌曲，被告
    甲○○於購得後之95年10月間某日起，在其經營之「青春嶺
    KTV 」內，提供上開伴唱機予不特定消費者點播伴唱，嗣於
    96年5 月10日晚間7 時25分許，為警持搜索票在上址查獲，
    並扣得大唐牌電腦伴唱機12部、遙控器12支、點歌本12本之
    事實，業經被告甲○○於警詢、偵查中坦白承認（詳警卷第
    1 頁倒數第8 行至第2 頁第4 行、偵卷第9 頁倒數第12行至
    第8 行）。核與證人林金標於警詢中證稱：甲○○係「青春
    嶺KTV 」之負責人，該店係自95年10月間開始經營，伴唱機
    係向他人購買，伊係現場負責人等語（詳警卷第5 頁背面倒
    數第6 行至第2 行）；證人即共同被告黃士豪於警詢中陳稱
    ：「青春嶺KTV 」以每部33,000元價格向伊購買大唐牌電腦
    伴唱機12部，自95年10月初開始經營等語（詳警卷第3 頁背
    面第2 行至第4 頁第1 行）相符。此外，並有本院搜索票、
    搜索扣押筆錄、扣押物品目錄表、責付保管條、扣押物品收
    據、高雄市政府營利事業登記證、搜索照片可參（見警卷第
    13頁至第18頁、第20頁、第25頁至第28頁）。是此部分之事
    實，亦堪認定。
  (三)又大唐國際影音多媒體股份有限公司（下稱大唐公司）取得
    上開18首歌曲之重製權，重製於大唐牌電腦伴唱機，其中附
    表編號1 至編號5 、編號7 至編號8 及編號18所示歌曲部分
    ，社團法人台灣音樂著作權人聯合總會（下稱台灣音樂著作
    權人總會）亦取得包括公開演出在內之管理權，扣案之大唐
    牌電腦伴唱機身上方貼有公開演出授權證書，授權期間自95
    年9 月1 日起至96年9 月30日止之事實，有台灣音樂著作權
    人總會97年1 月18日（97）台樂權忠字第970009號函及所附
    音樂著作著作財產權專屬授權委託管理契約書節本、大唐公
    司97年6 月3 日97唐法字第9706038001號函及所附授權合約
    書、著作權讓與契約書、音樂著作授權合約書可參（見本院
    卷第64頁至第71頁、第106 頁至第135 頁）；並經本院當庭
    檢視大唐牌電腦伴唱機機身，製有勘驗筆錄可憑（詳本院卷
    第89頁倒數第4 行至第90頁第7 行）。參以共同被告黃士豪
    於本院審理中陳稱：伊出售予青春嶺KTV 之伴唱機均附有台
    灣音樂著作權人總會之公撥證，甲○○購買伴唱機時一併委
    託伊處理版權方面之問題，亦即機器本身要有版權及可公開
    演出之權利，伊取得伴唱機時，已取得台灣音樂著作權人總
    會之公撥證，伊認為應該已有公開演出之權利等語（詳本院
    卷第208 頁第1 行至第18行）。是被告甲○○辯稱：伊購買
    上開伴唱機，並取得公撥證等語，尚非全然無據。
  (四)告訴代理人賴建利於偵查中固陳稱：歌曲仲介業者共有3 家
    ，分別是台灣音樂著作權協會、台灣音樂著作權人總會及社
    團法人中華音樂著作權仲介協會（下稱中華音樂著作權協會
    ），一般業者必須同時取得這3 家之公撥證才能公開演出，
    甲○○只取得台灣音樂著作權人總會之公撥證，故台灣音樂
    著作權協會及中華音樂著作權協會對於管理之歌曲均可提出
    告訴等語（詳偵卷第27頁第14行至第18行）。然被告甲○○
    之學歷為國小畢業（見警卷第1 頁調查筆錄教育程度欄位所
    載），且係自95年10月初始向共同被告黃士豪購買伴唱機，
    經營青春嶺KTV ，而無證據足認被告甲○○已長期經營類似
    行業；再佐以從事伴唱機買賣、學歷為高中畢業之共同被告
    黃士豪於偵查中陳稱：伊不清楚歌曲須經3 家仲介團體之授
    權始可公開演出等語（詳偵卷第27頁第20行至第21行）。則
    被告甲○○是否具備應取得3 家仲介團體之授權始可公開演
    出歌曲之認知，已非無疑。另扣案之點歌本所附「版權保證
    書」除記載：「2.其內容之詞曲、音樂著作，均經各著作權
    人以書面授權方式同意重製發行，並可供營業門市公開展示
    、經銷及散布」外，固另有：「3.本電腦伴唱機如需於營業
    場所使用時，請依政府相關法令辦理，並向相關仲介團體，
    付費申請公開演出之證明」等語（見本院卷第145 頁），記
    載於營業場所公開演出時，須先行付費予仲介團體之情。然
    觀之台灣音樂著作權人總會所發之上開公開演出授權證明，
    已載明：「本會受著作財產權人委託代管之音樂著作，於授
    權期間內，同意下列利用人於本址公開演出‧‧授權期間：
    自95年9 月1 日起至96年9 月30日止」；及共同被告黃士豪
    於本院審理中陳稱：伊負責處理伴唱機本身之版權及取得公
    開演出之授權，取得伴唱機時，包含歌曲及公撥證等語（詳
    本院卷第208 頁第13行至第17行）。堪認共同被告黃士豪交
    付伴唱機予青春嶺KTV 時，亦將台灣音樂著作權人總會出具
    公開演出授權證明（即公撥證）交付青春嶺KTV ，以完成其
    所負取得版權及公開演出授權之責。而台灣音樂著作權人總
    會既係代著作權人管理著作財產公開演出之權利，並出具公
    開演出授權證明，則被告甲○○辯稱：伊支付買賣價金並取
    得歌曲公開演出之權利，亦非全然不可採信。
  (五)證人黃宣霖於本院審理中證稱：伊係台灣音樂著作權協會之
    法務專員，伊曾於96年2 月間前往青春嶺KTV 宣導著作權觀
    念，並將協會之宣導通知單、個人名片交給櫃檯人員，並未
    特別向青春嶺KTV 人員介紹宣導單之內容，未見過甲○○，
    96年5 月1 日前往青春嶺KTV 查訪時，亦未見到甲○○等語
    （詳本院卷第180 頁第4 行至第181 頁第1 行）。是依證人
    黃宣霖之證述，固可證明其曾前往青春嶺KTV 宣導著作權之
    觀念，然其僅將宣導資料放在櫃檯，並未向櫃檯人員說明宣
    導資料之內容或告知青春嶺KTV 恐有違反著作權法之問題，
    亦未見到被告甲○○。則櫃檯人員是否已將宣導資料轉交被
    告甲○○，或告知被告甲○○該店涉有侵害台灣音樂著作權
    協會所管理歌曲之公開演出權等情，亦有可疑。
  (六)又告訴人以青春嶺KTV 未經其授權，供不特定人於公開場所
    演唱該協會代為管理之歌曲，恐有觸犯著作權法第92條之刑
    責，而於96年3 月5 日寄發存證信函予青春嶺KTV ，該存證
    信函於翌日送達青春嶺KTV 之事實，固有存證信函及掛號郵
    件收件回執可參（見警卷第76頁至第77頁、本院卷第29頁）
    。然該存證信函所附與上開18首歌曲相同者，僅有「癡情台
    西港」1 首（見警卷第77頁倒數第5 行），告訴人於該存證
    信函既未表明享有其餘17首歌曲之公開演出權，即使被告甲
    ○○收受該存證信函，亦難以該存證信函遽認被告甲○○已
    獲悉告訴人享有該17首歌曲之公開演出權，而應向告訴人取
    得公開演出之授權等情。另縱認被告甲○○因收受該存證信
    函，而知悉告訴人享有「癡情台西港」之公開演出權，然因
    告訴人於95年5 月1 日指派查證人員，前往青春嶺KTV 蒐證
    時，僅拍攝點歌本內部分歌曲目錄，有勘查現場照片可參（
    見警卷第73頁至第74頁），縱使告訴人指派之人員曾點播上
    開「癡情台西港」1 曲，其點播已事先取得告訴人之同意、
    授權，自無侵害告訴人之著作財產權可言。另關於警卷第27
    頁所附「癡情台西港」歌曲蒐證照片部分，則係員警為偵查
    本案，基於搜證目的而點播該等歌曲，要屬合法之蒐集證據
    行為，自亦非擅自侵害他人著作財產權。此外，依卷內所存
    之其他事證，均未能證明被告甲○○擺放上開電腦伴唱機經
    營後，曾有何顧客為公開演出上開「癡情台西港」音樂著作
    之行為；且衡諸常情，一般電腦伴唱機內，收錄之歌曲動輒
    數千甚而上萬首，該首歌曲經點播演出之機率自亦甚微，要
    難遽認「癡情台西港」音樂著作，於被告甲○○擺放上開電
    腦伴唱機經營之過程中，曾經他人非法予以公開演出，而謂
    被告甲○○有以公開演出方法侵害告訴人之著作財產權。
四、綜上，檢察官認被告甲○○涉嫌前開犯行所憑之證據，尚未
    達於通常一般之人均不致有所懷疑，而得確信其為真實之程
    度，依刑事訴訟制度「倘有懷疑，即從被告之利益為解釋」
    、「被告應被推定為無罪」之原則，即難據以為被告甲○○
    不利之認定。此外，復查無其他積極之證據，足資認定被告
    甲○○有何公訴意旨所指之上開犯行，自屬不能證明被告犯
    罪，依首開說明，自應為被告甲○○無罪之諭知。
據上論斷，應依刑事訴訟法第301 條第1 項前段、第303 條第3
款，判決如主文。
本案經檢察官林志祐到庭執行職務。
中    華    民    國    97    年     8    月    18    日
                  刑事第十五庭  法  官  方錦源
以上正本證明與原本無異。
如不服本判決，得自收受送達之日起10日內，向本院提起上訴（
須附繕本）。
中    華    民    國    97    年     8    月    18    日
                                書記官  鄧思辰


司法院資訊處製作；財團法人民間司法改革基金會備份。
